臺灣士林地方法院刑事判決　　　　　　　96年度易字第2155號
公　訴　人　臺灣士林地方法院檢察署檢察官
被　　　告　甲○○
上列被告因毒品危害防制條例案件，經檢察官提起公訴（96年度
毒偵字第2405號），被告於準備程序中就被訴事實為有罪之陳述
，經本院裁定改以簡式審判程序進行審理，並判決如下：
    主  文
甲○○施用第二級毒品，累犯，處有期徒刑柒月。
    事實及理由
一、犯罪事實：
    甲○○曾於民國83、84年間，因違反麻醉藥品管理條例等案
    件，分別經判刑確定並經本院定應執行有期徒刑9 年，至93
    年1 月29日假釋縮刑期滿（未經撤銷假釋，應以已執行論）
    ；嗣又因施用毒品，先後經依本院裁定送觀察、勒戒及強制
    戒治後，於95年2 月20日強制戒治執行完畢釋放出所，並經
    由臺灣士林地方法院檢察署檢察官以95年度戒毒偵字第12
    號為不起訴處分確定；又於民國94年間因施用毒品案件，經
    本院以95年度簡上字第155 號判決判處有期徒刑6 月確定，
    嗣經減刑為有期徒刑3 月，甫於96年7 月16日執行完畢。詎
    仍不知悔改，於前案強制戒治執行完畢釋放後5 年內，復基
    於施用第2 級毒品安非他命之犯意，於96年8 月20日下午3
    、4 時許，在臺北市○○街工地，以將安非他命放於鋁箔紙
    內燒烤之方式，施用第2 級毒品安非他命1 次。嗣於同年月
    23日上午11時15分許，因其為毒品列管人口，經警通知到局
    採集其尿液送驗後，其尿液呈安非他命、甲基安非他命陽性
    反應，始悉上情。案經臺北市政府警察局內湖分局報請臺灣
    士林地方法院檢察署檢察官偵查起訴。
二、程序事項：
(一)本件被告甲○○所犯係最重本刑為三年以下有期徒刑之罪，
    是依刑事訴訟法第284 條之1 規定，應毋庸行合議審判，而
    被告甲○○對於本判決所引用之下列各項證據方法之證據能
    力，於本院審理時均表示無意見，且於法院調查證據時，知
    有刑事訴訟法第159 條第1 項不得為證據之情形，亦未於言
    詞辯論終結前聲明異議，茲審酌該等言詞陳述及書面陳述作
    成時之情況，並無不宜作為證據之情事，依刑事訴訟法第15
    9 條之5 之規定，自得作為證據，合先敘明。
(二)查被告前於94年因施用毒品案件，經本院裁定送觀察、勒戒
    ，後認有繼續施用毒品之傾向，復依裁定令入戒治處所施以
    強制戒治，於95年2 月20日停止強制戒治釋放出所，並由臺
    灣士林地方法院檢察署檢察官以95年度戒毒偵字第12號為不
    起訴處分確定。又於上開強制戒治執行完畢後5 年內，再因
    施用毒品案件，經本院以95年度簡上字第155 號判決處有期
    徒刑6 月，減為有期徒刑3 月確定，於96年7 月16日執行完
    畢，此有上揭不起訴處分書、聲請簡易判決處刑書、刑事判
    決、臺灣高等法院被告前案紀錄表、全國施用毒品案件紀錄
    表、受觀察勒戒人毒品及前科紀錄簡列表各1 份在卷可資參
    照。是被告曾於觀察勒戒、強制戒治執行完畢釋放後，5 年
    內再犯毒品危害防制條例第10條之罪，並經法院判處罪刑確
    定，竟又為本件施用第2 級毒品之犯行經警查獲，依上開說
    明，自與前揭條例第20條第3 項之規定僅得適用於「再犯」
    之情形不合，本件公訴人逕行起訴，並無不合。
三、證據名稱：
(一)被告自白：被告甲○○於本院準備程序及審理中自白上述犯
    罪事實（見本院96年12月4 日筆錄），其自白核與下列事證
    相符，自應採為證據。
(二)書證：
    台灣尖端先進生技醫藥股份有限公司96年9 月12日出具之實
    驗室檢體編號AC17750 號濫用藥物檢驗報告1 份（附於偵查
    卷第7 頁）：被告經警查獲後採集之尿液檢體經以氣相層析
    質普儀分析法檢驗結果，呈安非他命、甲基安非他命陽性反
    應。
(三)綜上積極證據，上述犯罪事實已得確切之證明，被告犯行堪
    以認定，應依法論罪科刑。
四、論罪科刑之理由：
(一)查安非他命係毒品危害防制條例第2 條第2 項第2 款所定之
    第2 級毒品。核被告甲○○所為，係犯毒品危害防制條例第
    10條第2 項之施用第2 級毒品罪。被告施用第2 級毒品前後
    ，持有第2 級毒品安非他命之低度行為，應為施用第2 級毒
    品之高度行為所吸收，不另論罪。
(二)又被告有如事實欄所載之犯罪科刑及執行情形，有臺灣高等
    法院被告前案紀錄表附卷可憑，其於有期徒刑執行完畢後5
    年內，故意再犯本件有期徒刑以上之罪，為累犯，應依法加
    重其刑。
(三)爰審酌被告前有多次施用毒品前科，素行不佳，屢經觀察勒
    戒、強制戒治及受有期徒刑之宣告、執行後，仍未能杜絕毒
    品之誘惑，而再次施用毒品，顯無戒絕毒品之毅力，惟念其
    施用毒品乃戕害自己身心健康，尚未危及他人，施用次數復
    僅一次，以及其犯後坦承犯行，態度尚稱良好，並其犯罪之
    動機、目的及其智識程度等一切情狀，量處如主文所示之刑
    。
五、應適用之法條：
    刑事訴訟法第273 條之1 第1 項、第299 條第1 項前段、第
    310 條之2 、第454 條，毒品危害防制條例第10條第2 項，
    刑法第11條、第47條第1 項，判決如主文。
六、對於本件判決如有不服，得自收受送達後10日內，向本院提
    出上訴書狀，上訴於臺灣高等法院，其未敘述上訴之理由者
    並得於提起上訴後20日內向本院補提理由書。
本案經檢察官洪三到庭執行職務。
中　　華　　民　　國　　96　　年　　12　　月　　18　　日
                  刑事第七庭法  官  汪梅芬
以上正本證明與原本無異。
                            書記官  張馨尹
中　　華　　民　　國　　96　　年　　12　　月　　18　　日
附錄本判決論罪之法條全文
毒品危害防制條例第10條第2 項：
施用第二級毒品者，處3 年以下有期徒刑。
